

# **Kevin Antonietti**

Développeur Front-End React, Node JS

# **Informations**



5 Mai 1989 - 33 ans



69003 Lyon



06.33.76.71.26



kevin.antonietti.pro@gmail.com



kevin-antonietti.fr



linkedin.com/in/kevinantonietti



github.com/KevinAntonietti



Ba behance.net/KACrea



Après une carrière de 8 ans en tant que directeur artistique, j'ai décidé de m'orienter vers ma passion, le développement web. 6 mois de formation plus tard, je suis à la recherche d'une entreprise pour vivre ma première expérience de développeur.

#### **Formations**

# 2022 Formation Développeur Web et Web Mobile, niveau 5

O'clock - Formation en Téléprésentiel Labellisée Grande Ecole du Numérique

800h en 6 mois :

4 mois de Socle HTML, CSS et Javascript.

1 mois de spécialisation React.

1 mois de projet en équipe.

#### 2017 LICENCE de sociologie

Université de Strasbourg Mémoire sur les relations genrées entre créatifs et chefs de projets – Mention Bien

#### 2014 Master I Publicité

ISCOM Lyon

Mémoire sur la vidéo publicitaire dans l'univers du digital - Mention Bien

# **Compétences**









Javascript

React

Node.js

PostgresSQL









HTML 5

FIGMA

Suite Adobe

# Expériences professionnelles

#### Decembre 2022

Etudiant - O'clock Lyon

#### Développeur Front-End React

Projet de fin d'étude.

Mon groupe et moi avons créé une application d'aide aux joueurs de jeux de gestion avec React et Node. Nous avons élaboré le cahier des charges et déployé le back-end et le front-end.

#### 2015 - 2022

Auto-entrepreneur Lyon // Paris

# Freelance Motion Design - Directeur Artistique

Conception, maquette, Création publicitaire, execution graphique

*Clients :* Label Rouge, Amnesty International Sopexa, Union Européenne, Artefact, Publicis, Leo Burnett Paris etc.

#### 2019-2022

ISCOM Lyon

#### Professeur de Motion Design & PAO

En charge de classes allant de la 3e année à la 5e année.

#### Tuteur de mémoires professionnels

Suivi de mémoire professionnel. Notation de l'écrit et de la soutenance Orale.

#### Octobre2018 - Mai 2019

CDD - Up And Go Lyon

#### Motion Designer - Directeur Artistique

Maquette application web Conception de Story-board en accord avec les enjeux pédagogiques. Direction Artistique et Motion Design des modules E-learning.

Clients: Lactalis, Sanofi, SUEZ, RTE etc.

#### 2014 - 2015

Leo Burnett Paris

### **Directeur Artistique**

Conception de publicités médias et hors médias. Direction Artistique de plusieurs campagnes Print et films.

Motion Design et création de case study.